【裁判字號】    97,上易,961
【裁判日期】    980107
【裁判案由】    傷害等
【裁判全文】
臺灣高等法院高雄分院刑事判決         97年度上易字第961號
上  訴  人  臺灣高雄地方法院檢察署檢察官
被      告  乙○○○
上列上訴人因被告傷害等案件，經檢察官向臺灣高雄地方法院聲
請簡易判決處刑（案號：臺灣高雄地方法院檢察署96年度偵字第
14183 號），經該院高雄簡易庭為有罪判決後，被告不服向該院
合議庭提起上訴，嗣經合議庭改依第一審通常程序審判後，於民
國97年10月14日以96年度簡上字第1052號為無罪判決，上訴人不
服，提起上訴，本院判決如下：
    主  文
上訴駁回。
    事實及理由
一、本案經本院審理結果，認第一審判決被告乙○○○無罪。核
    其認事用法均無不合，應予維持，並引用第一審判決書記載
    之證據及理由（如附件）。
二、公訴人上訴意旨雖以：(一)本案衝突地初始雖是在騎樓下，但
    後來告訴人為了閃躲被告之不斷攻擊，而移到騎樓的街道旁
    ，此時，證人張劉嘉麗由4 樓陽台向下看，確可看到被告用
    木棍毆打告訴人之左手，上述情節，業經證人張劉嘉麗於庭
    訊時結證明確；此外，證人周慧鈺在庭訊時證實，當天確曾
    看到告訴人左手有瘀傷，並有驗傷單，更能驗證被告以衝突
    發初始地在騎樓下為由，而否認證人張劉嘉麗之證詞，實為
    狡辯卸責之詞，原審將此採為判決理由，已有判決不備理由
    之缺失。(二)本案書證即醫院診斷證明書日期雖隔事發數日，
    此乃因告訴人希望雙方能和解避免興訟，因此未即時申請驗
    傷單，此外事發時正好是週末，醫院也不受理診斷證明，因
    而延擱數日，但是受傷確為事實，事發當日證人周慧鈺也曾
    陪同就醫買藥，並在庭上證實被告確有傷害告訴人之事實。
    (三)當日處理之員警當庭稱，未注意到告訴人受傷等情，實乃
    迴避之詞，因該員警也稱，未注意有到人受傷，告訴人在派
    出所警詢時拒絕出示診斷證明一事，乃因對該筆錄員警做法
    不認同，告訴人甚至不願在派出所提告而堅持要到法庭提告
    ，即是同此原因，告訴人係在該員警威嚇誤導下而講了太多
    對告訴人不利之供詞，警詢筆錄有諸多不實。是被告既係故
    意毆打告訴人成傷，自有明知或預見傷害發生之故意，其行
    為已構成刑法第277 條第1 項之傷害罪，原審不察，遽為被
    告無罪之諭知，顯有違誤，請求將原判決撤銷，更為適法之
    判決云云。
三、經查：
  (一)關於傷害部分：
  1.告訴人甲○○雖指訴稱被告於95年12月3 日上午11時許，在
    高雄市○○區○○街78號之公寓大樓出口前，因口角糾紛，
    以拳腳毆打其上半身及腿部，並用木板打傷其左手。惟據現
    場目擊證人張李阿甭於原審審理中結證稱：「當天我與乙○
    ○○及沈林麗秋都在管理室旁邊椅子上坐。甲○○經過，乙
    ○○○跟他說垃圾不要放在我的車籃子裡，甲○○就不高興
    推開大門說『瘋子、瘋子，都是瘋子』。後來乙○○○出去
    跟他說，我們是好意稱你老師，為何說我們是瘋子，我跟著
    出去，看到甲○○用腳踢乙○○○，乙○○○說為何踢我，
    甲○○又再一次說瘋子，且用腳再踢1 次。乙○○○就把手
    舉起來，甲○○抓住乙○○○的手，我也不敢過去，就去隔
    壁麵攤門口借電話請警察來處理。我打完電話回來，還看到
    甲○○抓著乙○○○的手。」、「（問：他們發生爭執的地
    點為何？）騎樓裡面。」、「（問：有無到馬路上？）甲○
    ○舉起吉他要打乙○○○，乙○○○也拿取身邊的板子，但
    沒有打到甲○○，因為他跑到馬路的對面，兩人就站在馬路
    兩邊對罵。」、「（問：有無看到甲○○身上受傷？）當天
    沒有看到。」、「（問：有無看到乙○○○以拳腳或木板打
    甲○○？）沒有。」、「（問：張劉嘉麗何時下樓？）他們
    2 人在馬路兩邊對罵時。」等語（見原審卷第118 至120 頁
    ）；另現場目擊證人沈林麗秋於原審審理時亦結證稱：「當
    天是星期日我們在管理室吃東西聊天，告訴人從樓上下來經
    過管理室，他經過時，被告跟告訴人說吃完的東西不要亂丟
    ，他就回說，瘋子、瘋子，你們都是瘋子，後來被告跟出去
    對告訴人說，我叫你老師，為何說我們是瘋子。告訴人就踢
    被告的左邊，被告就問他為何打人，告訴人就又踢1 次，被
    告要抵抗舉起雙手，但都被告訴人抓住。告訴人拿起隨身揹
    的吉他要打被告，被告往後退拿起放在路旁的他人裝璜用的
    薄木板，告訴人就跑到馬路對面去。告訴人跑到馬路對面後
    就沒有再打架。」、「（問：當時發生衝突的地方？）騎樓
    下面。」、「（問：有無到馬路上去？）被告沒有過去。」
    、「（問：有無看到被告用拳腳或木板打告訴人？）沒有。
    」、「（問：有無看到告訴人身上有無受傷？）沒有。」、
    「（問：張劉嘉麗何時下樓？）告訴人跑過馬路後，她才下
    來。」等語明確（見原審卷第124 頁），互核彼此證述情節
    一致，且均是現場目擊證人，對於事發之經過，應知之甚詳
    ，自堪信為真實。檢察官上訴意旨指稱：本案衝突地初始雖
    是在騎樓下，但後來告訴人為了閃躲被告之不斷攻擊，而移
    到騎樓的街道旁，此時，證人張劉嘉麗由四樓陽台向下看，
    確可看到被告用木棍毆打告訴人之左手云云，核與證人張李
    阿甭、沈林麗秋上開證述情節不同，又無其他證據足以證明
    告訴人與被告之衝突有移到騎樓外的街道上，是上開指陳一
    節，尚嫌無據，已難令人置信。
  2.證人即告訴人之女友周慧鈺雖於偵查中結證稱：告訴人手有
    瘀傷，腳有受傷去找我，後來我有陪他去東京藥局買創傷的
    藥膏，隔了3 天之後我有陪他去愛仁醫院看病等語，但其亦
    證稱：95年12月3 日並無在現場目擊被告打告訴人等情（見
    他字第3267號卷第10頁）；至證人張劉嘉麗於偵查中結證稱
    ：告訴人是我房客，我當時人在4 樓，延慶街在我樓下，我
    看到被告拿木棍打告訴人的左手，告訴人手上拿著1 把吉他
    及1 包衣服就跑了，我看到1 台車差點撞到告訴人，我就趕
    快下樓跑到對街叫告訴人不要再跑了，我有看到被告拿木棍
    打告訴人等語（見同上偵查卷第11頁）。惟被告與告訴人係
    在上揭公寓大樓門口之騎樓內發生爭執，此經證人張李阿甭
    及沈林麗秋證述明確，而從張劉嘉麗所在之4 樓陽台向下觀
    之，僅得見延慶街之街道，並無法看見騎樓內之情形，此經
    原審現場勘驗屬實，有原審勘驗筆錄1 份，及現場勘驗照片
    9 張附卷可參（見原審卷第95至106 頁）。且據證人張李阿
    甭、沈林麗秋之證述，張劉嘉麗係於被告與告訴人發生衝突
    完後，即告訴人已跑至對街時，方下樓觀看，故證人張劉嘉
    麗於偵查中證述有看見被告持木棍毆打告訴人云云，尚非足
    採。是依證人周慧鈺及張劉嘉麗之證詞，尚不足以證明被告
    確有以拳腳及木板毆打告訴人成傷之行為。檢察官上訴意旨
    仍執證人周慧鈺及張劉嘉麗之上開證詞為證，自難認為可採
    。
  3.告訴人固有提出95年12月7 日愛仁醫院之診斷證明書，證明
    其受有右足挫傷、疑第三蹠骨骨折、右踝輕微骨折、雙脛骨
    上端不完全骨折；及95年12月18日高雄市立民生醫院診斷證
    明書，證明其受有右足部扭挫傷、左手部挫傷等情（見同上
    偵查卷第4 、5 頁）。惟告訴人於警詢中係陳稱被告先出手
    毆打其上半身，並拿1 塊木板打傷其左手掌流血等情（見警
    影印卷第3 頁），然其診斷證明書之傷勢幾乎全為下半身之
    傷害，告訴人雖亦陳稱被告有以腳踢其腿部，但經原審依職
    權函詢愛仁醫院，據覆稱：告訴人診斷證明書中之「輕微骨
    折」、「不完全骨折」係指骨頭斷裂，但僅有部分骨頭斷裂
    ；「蹠骨骨折」視力量大小及方向，存在以腳踩或踢之方式
    造成之可能性；「疑第三蹠骨骨折」其傷處會有痛感及腫脹
    ，但不一定會泛紅等語，此有愛仁醫院97年7 月21日愛醫字
    第0970107006號函、97年8 月8 日愛醫字第0970108001號函
    各1 份在卷可稽（見原審卷第164 至168 、182 頁），可見
    告訴人所受上開傷害非輕，且已達骨折之程度，然據證人即
    當日到場處理之員警鄭裕聰於原審審理中結證稱：伊沒有印
    象告訴人當天有向伊反應有受傷，且告訴人亦無要求將其送
    醫治療，伊有問是否有人受傷，但沒有注意到有何人受傷等
    語明確（見原審卷第144 至145 頁），且告訴人所提出之診
    斷證明書分別係愛仁醫院及高雄市立民生醫院於95年12月7
    日及95年12月18日所開立，離事發已隔4 日及15日之久，尚
    難以此證明其受傷確為被告所造成之因果關係。再參以告訴
    人受有上開程度不輕之傷害，非但未於事發當時向警方反應
    受有上開傷害，亦未於事後儘速就醫，並向警方提供診斷證
    明書，反於95年12月6 日及95年12月18日方至愛仁醫院及高
    雄市立民生醫院就診，且於95年12月20日警詢時拒絕向警方
    提出其受傷之診斷證明書（見警影印卷第3 頁），實與常情
    有違。是依上開證據，尚難使通常一般之人均不致於有所懷
    疑，而得確信其為真實之程度。此外，復查無其他積極證據
    足認被告有上揭傷害犯行，則本案對於告訴人之指訴既有合
    理性懷疑之存在，自無從為被告有罪之認定。檢察官上訴意
    旨雖以告訴人係希望雙方能和解避免興訟，因此未即時申請
    驗傷診斷證明，但受傷確為事實，事發當日證人周慧鈺也曾
    陪同就醫買藥，而警員之證述，係迴避之詞，因告訴人對該
    員警之做法不認同，故拒絕提出診斷證明書云云。惟告訴人
    係於95年12月6 日及95年12月18日方至愛仁醫院及高雄市立
    民生醫院就診，此為前揭診斷證明書載述甚明，依該診斷證
    明書之傷勢，已達骨折之程度，且有多處受傷，顯然非輕，
    豈有當日未及時送醫治療，僅由證人周慧鈺陪同至藥局買藥
    膏擦治之理？且告訴人指訴被告毆打之部位，亦與上揭診斷
    證明書所載之傷勢，出入甚大，自難僅憑其有受傷之事實，
    遽認係被告於案發當日所為之推論。至證人即警員鄭裕聰之
    證述是否迴避之詞，並無任何積極事證為佐，亦難僅憑空言
    指摘，遽為不予採信其證詞之依據。
  (二)關於恐嚇部分：
    告訴人另指訴被告於至高雄市政府警察局三民第二分局民族
    派出所中說明案情時，竟另基於恐嚇之犯意，以「要找人去
    你工作的地方搗亂」等言語向其恐嚇，致其心生畏懼云云。
    而證人周慧鈺雖於偵查中結證稱：伊當時有聽到被告說其姊
    夫係民意代表，會去告訴人的學校鬧他等語（見同上偵查卷
    第10頁），惟據證人即員警沈益昇於原審審理時結證稱：當
    天伊在警局並無聽到被告向告訴人說要找人到他工作的地方
    搗亂，且當天雙方到派出所處理時並無爭吵等語明確（見原
    審卷第127 、128 頁）。再參以被告為長女並無姊姊，此有
    戶籍謄本1 份在卷可稽（見原審卷第21、22頁），是被告何
    有姊夫可言？足認證人周慧鈺所言被告姊夫為民意代表，並
    非屬實。另核證人周慧鈺係告訴人之女友，而證人沈益昇則
    為當日警局依法執行公務之員警，與被告及告訴人素未相識
    ，亦無恩怨，是應以證人沈益昇之證詞較為可採。是以，除
    告訴人之指訴外，復查無其他積極證據足認被告有上揭恐嚇
    犯行，自無從為不利被告之認定。
四、綜上所述，公訴人所舉前開證據，尚不足使本院達於通常一
    般之人均不致有所懷疑，而得確信其為真實之程度，致使無
    從形成有罪之確信，則依罪證有疑利於被告之證據法則，即
    不得遽為不利被告之認定。此外，復查無其他積極證據足資
    認定被告有何公訴人所指之傷害、恐嚇犯行，本件即屬不能
    證明被告犯罪，依法自應為被告無罪之諭知。
五、原審因而以不能證明被告犯罪，而為無罪之諭知，核無違誤
    ；檢察官上訴意旨，猶執前詞，指摘原判決不當，為無理由
    ，應予駁回。
六、據上論斷，應依刑事訴訟法第368 條、第373 條，判決如主
    文。
本案經檢察官方娜蓉到庭執行職務。
中    華    民    國    98    年    1     月    7     日
                  刑事第九庭    審判長法  官  莊秋桃
                                      法  官  謝宏宗
                                      法  官  裕斗
以上正本證明與原本無異。
本判決不得上訴。
中    華    民    國    98    年    1     月    7     日
                                      書記官  張宗芳
附件：
臺灣高雄地方法院刑事判決            96年度簡上字第1052號
上  訴  人
即  被  告  乙○○○
選任辯護人  吳建勛律師
            李汶哲律師
            陳慧錚律師
上列上訴人因被告傷害等案件，不服本院鳳山簡易庭民國96年10
月23日96年度簡字第3623號第一審判決（聲請簡易判決處刑案號
：96年度偵字第14183 號），提起上訴，本院管轄之第二審合議
庭認不得以簡易判決處刑，改依通常程序審理，自為第一審判決
如下：
    主  文
原判決撤銷。
乙○○○無罪。
    理  由
一、聲請簡易判決處刑意旨略以：被告乙○○○於民國95年12月
    3 日上午11時許，在高雄市○○區○○街78號之公寓大樓出
    口前，因停車細故與甲○○發生爭執，竟基於傷害他人身體
    之犯意，先以拳腳毆打甲○○之身體，復持附近隨意拾取之
    木棍持續毆打甲○○，致甲○○受有右足挫傷、疑第三蹠骨
    骨折、右踝輕微骨折、雙脛骨上端不完全骨折、右足部扭挫
    傷、左手部挫傷等傷害，嗣民眾發現報警到場處理。乙○○
    ○於隨後至高雄市政府警察局三民第二分局民族派出所中說
    明案情時，竟另基於恐嚇之犯意，以「要找人去你工作的地
    方搗亂」等言語恐嚇甲○○，致甲○○心生畏懼，因認被告
    涉犯刑法第277 條第1 項之普通傷害罪，及同法第305 條恐
    嚇危害安全罪嫌等語。
二、按犯罪事實應依證據認定之，無證據不得認定犯罪事實。不
    能證明被告犯罪或其行為不罰者，應諭知無罪之判決，刑事
    訴訟法第154 條第2 項及第301 條第1 項分別定有明文。次
    按告訴人之告訴，係以使被告受刑事訴追為目的，是其陳述
    是否與事實相符，仍應調查其他證據以資審認。又認定不利
    於被告之事實，須依積極證據，苟積極證據不足為不利於被
    告事實之認定時，即應為有利於被告之認定，更不必有何有
    利之證據。另按事實之認定，應憑證據，如未能發現相當證
    據，或證據不足以證明，自不能以推測或擬制之方法，以為
    裁判基礎；認定犯罪事實，所憑之證據，雖不以直接證據為
    限，間接證據亦包括在內，然無論直接或間接證據，其為訴
    訟上之證明，須於通常一般之人均不致於有所懷疑，而得確
    信其為真實之程度者，始得據之為有罪之認定，倘其證明尚
    未達到此一程度，而有合理性懷疑之存在時，即無從為有罪
    之認定，最高法院52年台上字第1300號判例、30年上字第
    816 號判例、40年台上字第86號判例、76年台上字第4986
    號判例分別著有明文可資參照。
三、本件公訴人認被告涉有前開犯嫌，無非係以告訴人甲○○之
    指訴、證人張劉嘉麗、周慧鈺之證述，及愛仁醫院與高雄市
    立民生醫院診斷證明書各1 紙為其論據。訊據被告堅詞否認
    有何上開傷害及恐嚇犯行，辯稱：伊當日和甲○○發生口角
    爭執，甲○○竟以腳重踢伊腹部，並拿吉他欲攻擊伊，伊方
    拾起地上裝潢用之薄木板防身，但伊並未出手傷害甲○○，
    亦未在高雄市政府警察局三民第二分局民族派出所內向甲○
    ○恐嚇「要找人去你工作的地方搗亂」等語。經查：
  (一)關於傷害部分：
  1.告訴人甲○○雖指訴稱被告於95年12月3 日上午11時許，在
    高雄市○○區○○街78號之公寓大樓出口前，因口角糾紛，
    以拳腳毆打其上半身及腿部，並用木板打傷其左手。惟據現
    場目擊證人張李阿甭於審判中具結證稱：被告當天和甲○○
    在騎樓內發生爭執，甲○○舉起吉他要打被告，被告也拿起
    身邊的板子，但沒有打到甲○○，因為甲○○跑到馬路對面
    ，兩人就站在馬路兩邊對罵，伊沒有看到被告以拳腳或木板
    毆打甲○○等語；及現場目擊證人沈林麗秋於審判中具結證
    稱：當天被告與甲○○係在騎樓下面發生衝突，伊沒有看到
    被告以拳腳或木板毆打甲○○，亦無看到甲○○受傷，而張
    劉嘉麗係甲○○跑過馬路才下樓等語明確。
  2.證人即甲○○之女友周慧鈺雖於偵查中具結證稱甲○○手有
    瘀傷，腳有受傷去找伊，伊有陪甲○○去買藥就醫等語，但
    其亦證稱並無現場目擊被告毆打甲○○；至證人張劉嘉麗於
    偵查中具結證稱：甲○○係伊房客，當時伊在4 樓，延慶街
    在伊樓下，伊看到被告拿木棍打甲○○之左手，甲○○手上
    拿著一把吉他及一包衣服就跑了，伊看到一台車差點撞到甲
    ○○，就趕快下樓叫甲○○不要再跑了等語，惟被告與甲○
    ○係在上揭公寓大樓門口之騎樓發生爭執，而從張劉嘉麗所
    在之4 樓陽台向下觀之，僅得見延慶街之街道，並無法看見
    騎樓內之情形，此有現場勘驗筆錄1 份，及現場勘驗照片9
    張附卷可參。且張劉嘉麗係於被告與甲○○發生衝突完後，
    即甲○○已跑至對街時，方下樓觀看，故證人張劉嘉麗於偵
    查中證述有看見被告持木板毆打甲○○乙節，並非足採。是
    依證人周慧鈺及張劉嘉麗之證詞，尚不足以證明被告確有以
    拳腳及木板毆打甲○○成傷之行為。
  3.甲○○另有提出95年12月7 日愛仁醫院之診斷證明書，證明
    其受有右足挫傷、疑第三蹠骨骨折、右踝輕微骨折、雙脛骨
    上端不完全骨折；及95年12月18日高雄市立民生醫院診斷證
    明書，證明其受有右足部扭挫傷、左手部挫傷。惟甲○○於
    警詢中陳稱被告先出手毆打其上半身，然其診斷證明書之傷
    勢幾乎全為下半身之傷害，甲○○雖亦陳稱被告有以腳踢其
    腿部，但經本院依職權函詢愛仁醫院，甲○○診斷證明書中
    之「輕微骨折」、「不完全骨折」係指骨頭斷裂，但僅有部
    分骨頭斷裂；「蹠骨骨折」視力量大小及方向，存在以腳踩
    或踢之方式造成之可能性；「疑第三蹠骨骨折」其傷處會有
    痛感及腫脹，但不一定會泛紅，此有愛仁醫院97年7 月21日
    愛醫字第0970107006號函、97年8 月8 日愛醫字第09701080
    01號函各1 份在卷可稽，可見甲○○所受上開傷害非輕，且
    已達骨折之程度，惟據證人即當日到場處理之員警鄭裕聰於
    審判中具結證稱：伊沒有印象甲○○當天有向伊反應有受傷
    ，且甲○○亦無要求將其送醫治療，伊有問是否有人受傷，
    但沒有注意到有何人受傷等語明確，且甲○○所提供之診斷
    證明書分別係愛仁醫院及高雄市立民生醫院於95年12月7 日
    及95年12月18日所開立，離事發已隔4 日及15日之久，尚難
    以此證明其受傷是否為被告所造成之因果關係。再參以甲○
    ○受有上開程度不輕之傷害，非但未於事發當時向警方反應
    受有上開傷害，亦未於事後儘速就醫，並向警方提供診斷證
    明書，反於95年12月6 日及95年12月18日方至愛仁醫院及高
    雄市立民生醫院就診，且於95年12月20日警詢時拒絕向警方
    提出其受傷之診斷證明書（參見警卷第3 頁），實與常情有
    違。是依上開證據，尚難使通常一般之人均不致於有所懷疑
    ，而得確信其為真實之程度。此外，復查無其他積極證據足
    認被告有上揭傷害犯行，則本案對於甲○○之指訴既有合理
    性懷疑之存在，自無從為被告有罪之認定。
  (二)關於恐嚇部分：
    告訴人甲○○另指訴被告於至高雄市政府警察局三民第二分
    局民族派出所中說明案情時，竟另基於恐嚇之犯意，以「要
    找人去你工作的地方搗亂」等言語向其恐嚇，致其心生畏懼
    。證人周慧鈺雖於偵查中具結證稱：伊當時有聽到被告說其
    姊夫係民意代表，會去甲○○之學校鬧甲○○等語，惟據證
    人即員警沈益昇於審判中具結證稱：當天伊在警局並無聽到
    被告向甲○○說要找人到其工作的地方搗亂，且當天雙方到
    派出所處理時並無爭吵等語明確。再參以被告為長女並無姊
    姊，此有戶籍謄本1 份在卷可稽，是被告何有姊夫可言？足
    認證人周慧鈺所言被告姊夫為民意代表，並非屬實。另核證
    人周慧鈺係甲○○之女友，而證人沈益昇則為當日警局依法
    執行公務之員警，與被告及甲○○素未相識，亦無恩怨，是
    應以證人沈益昇之證詞較為可採。是以，除告訴人之指訴外
    ，復查無其他積極證據足認被告有上揭恐嚇犯行，自無從為
    不利被告之認定。
四、綜上所述，本案積極證據並不足為不利於被告事實之認定，
    自應為有利於被告之認定，更不必有何有利之證據。從而，
    本案既不能證明被告犯罪，即應為其無罪之諭知；原審未查
    ，認被告涉犯普通傷害罪、恐嚇危害安全罪均事證明確，而
    皆予論罪科刑，係有未合，被告上訴意旨否認犯罪，並指摘
    原判決不當為有理由，自應由本院撤銷原判決，另為被告無
    罪之諭知。
五、按法院得為簡易判決處刑者，以所科之刑係宣告緩刑、得易
    科罰金之有期徒刑及拘役或罰金為限；於檢察官聲請以簡易
    判決處刑之案件，經法院認應為無罪判決之諭知者，應適用
    通常程序審判之，刑事訴訟法第449 條第3 項、第451 條之
    1 第4 項但書第3 款、第452 條分別規定甚明。又地方法院
    簡易庭對被告為簡易判決處刑後，經提起上訴，而地方法院
    合議庭認應為無罪判決之諭知者，依同法第455 條之1 第3
    項準用第369 條第2 項之規定意旨，應由該地方法院合議庭
    撤銷簡易庭之判決，改依第一審通常程序審判。其所為判決
    ，應屬於「第一審判決」，檢察官仍得依通常上訴程序上訴
    於管轄第二審之高等法院（最高法院91年度台非字第21號判
    例意旨參照）。故本案被告既經本院為無罪之諭知，已不符
    合得為簡易判決處刑之情形，除撤銷原審判決外，並應逕行
    改依第一審通常程序判決之；而檢察官如不服本判決，自得
    於法定上訴期間內，向管轄之第二審法院提起上訴，併此敘
    明。
據上論斷，應依刑事訴訟法第455 條之1 第1 項、第3項、第452
條、第369 條第1 項前段、第364 條、第301 條第1 項，判決如
主文。
本案經檢察官顏郁山到庭執行職務。
中    華    民    國    97    年    10    月    14    日
                  刑事第十八庭  審判長法  官  廖建瑜
                                      法  官  林永村
                                      法  官  林裕凱
以上正本證明與原本無異。
如不服本判決應於收受本判決後10日內向本院提出上訴書狀，並
應敘述具體理由，如未敘述上訴理由者，應於上訴期間屆滿後20
日內補提理由書狀於本院（均須按他造當事人之人數附繕本）「
切勿逕送上級法院」。
中    華    民    國    97    年    10    月    14    日
                                      書記官  黃靖媛


司法院資訊處製作；財團法人民間司法改革基金會備份。
